# 请教陈版，股份支付相关问题

提问人：Euforia 时间：2022-03-29 11:18:46
公司第一大股东为员工持股会，股东均为公司员工。持股会章程规定：员工在退休时持股会强制回购50%，剩余50%可由员工自行决定是否要求持股会回购；退休满 5 年后，员工可再次决定是继续持有公司股权或要求持股会回购；员工年满 70 岁后，持股会强制赎回员工所有剩余股权；员工离职需退出持股会。持有期间公司每年分红，回购金额按公司当年净资产计算。
同时公司每年考评后对符合条件的员工实施股权激励，将应发激励对象的奖金，按公司上一年度经审计的净资产折算成股份授予激励对象。股份来源于员工退出时的股权。公司拟进行IPO，将持股会改为持股平台，股权相关的各种权利真正由员工享有。
1 、请问针对激励员工按审定后的每股净资产价格购买持股会股权是否涉及特殊的处理事项（如股份支付）？
我们认为虽有激励同时有按净资产买股权（从按收益法评估价格来说净资产价格算是低的），但在之前买时并未享受股东的所有权利，只是享有在职期间的分红权及后面退出时的按当时净资产卖出其权利。并不够成以权益结算的股份支付。
2 、公司拟定将持股会改为持股平台，即员工获得的股份从仅享受持有时的分红权和退出时的净资产买卖的差价变成实际享有股份的所有权和是否继续持有股份的自主选择权时，是否构成股份支付，如果构成股份支付具体如何操作（在什么时点，按多大范围）？
我们认为，成立持股平台后，股份真正属于员工，员工享有股份的所有权，构成股份支付。因此，在实际构成股份支付的当年（股改当年）按IPO申报期内新进入持股会的员工计算股份支付并计入当期（如有分摊，在期后期间分摊）。在申报报告期之前的出于公司成立时间较长，人数众多且进出较频繁，不再追溯调整。
3 、在原持股会股权激励的过程中，公司因回购员工退出时的股权，累积了一部分库存股。先拟定公司原股东按公司净资产折算价格进行等比例认购，认购前后各股东持股比例不变，是否可以不认定为股份支付。
我们认为：根据《首发业务若干问题解答》（ 2020 年 6 月修订）的相关规定：“对于为发行人提供服务的实际控制人/老股东以低于股份公允价值的价格增资入股事宜，如果根据增资协议，并非所有股东均有权按各自原持股比例获得新增股份，对于实际控制人/老股东超过其原持股比例而获得的新增股份，应属于股份支付。”的规定，在所有股东军按各自原持股比例获得新增股份的情况下，不论股份来源是新增或是库存股，均可不作为股份支付。

回答人：chenyiwei
1 、是。此前实际上属于利润分享计划，不是股份支付。
2 、对新员工进行股份支付的会计处理；对原已加入该计划的员工，作为原利润分享计划终止和一项新的股份支付授予进行处理。
3 、基本可以这样理解。